【裁判字號】    97,竹小,281
【裁判日期】    970731
【裁判案由】    給付票款
【裁判全文】
臺灣新竹地方法院簡易庭小額民事判決   97年度竹小字第281號
原      告  甲○○○○○○
                      號
訴訟代理人  丙○○
被      告  乙○○
上列當事人間請求給付票款事件，本院於民國97年7月30日辯論
終結，判決如左：
    主      文
被告應給付原告新臺幣柒萬元，及自民國九十六年十一月二十三
日起至清償日止，按年息百分之五計算之利息。
訴訟費用新臺幣壹仟元由被告負擔。
本判決得假執行。
    事實及理由
一、事實摘要：
（一）原告主張：
      原告執有被告所簽發以慶豐商業銀行新竹分行為付款人、
      面額（新台幣）七萬元、票載發票日民國96年2月10日、
      票號CF0000000號之支票一紙，詎原告於96年11月23日提
      示，竟因被告掛失止付而遭退票。嗣經檢察官調查結果，
      被告涉及未指定犯人之誣告罪，故意掛失而拒付，並給予
      被告緩起訴處分。爰本於票據之法律關係，請求被告支付
      七萬元及自96年11月23日起至清償日止，按年息百分之五
      計算之利息。
（二）被告辯以：
      其簽發系爭支票交予訴外人陳秀琴，因陳秀琴積欠其頗多
      債務，故其不願意支付系爭票款，至於遭受緩起訴一節，
      則屬真正，併求為駁回原告之訴。
二、本院之判斷：
（一）查原告主張前揭之事實，業據其提出與其所述相符之支票
      暨退票理由單各一紙、臺灣新竹地方法院檢察署檢察官97
      年度偵字第1502號緩起訴處分書為證，為被告所不爭執，
      且經本院依職權調取臺灣新竹地方法院檢察署檢察官97年
      度偵字第1502號偽造文書等偵查案卷全卷核閱屬實，堪信
      系爭支票確為被告所簽發，且被告明知系爭支票並未遺失
      ，但因訴外人陳秀琴未履行債務，唯恐持票人提示系爭支
      票必須付款，而申報掛失止付，誣指不特定人涉犯侵占遺
      失罪，造成原告提示系爭支票不獲兌現。
（二）被告雖以前詞置辯，惟按支票發票人應照支票文義擔保支
      票之支付，又支票執票人向支票債務人行使追索權時，得
      請求自為付款提示日起之利息，票據法第126條、第133條
      分別定有明文。依被告所言，兩造之間並非票據關係之直
      接前後手，縱令被告所稱訴外人陳秀琴積欠其債務屬實，
      亦係被告與訴外人陳秀琴間之抗辯事由，被告並未舉證原
      告知悉上開抗辯事由，尚不得以其與訴外人陳秀琴之事由
      對抗原告，被告所辯，不足採信。是以，原告依票據之法
      律關係，請求被告給付系爭票款七萬元及自提示日起至清
      償日止，按年息百分之五計算之利息，即為正當，應予准
      許。
三、本件係小額訴訟事件為被告敗訴之判決，爰依職權宣告假執
    行，並於判決時確定訴訟費用如主文所示之金額。
四、據上論結，本件原告之訴為有理由，依民事訴訟法第436條
    之23、第436條第2項、第385條第1項前段、第78條、第436
    條之19第1項、第436條之20，判決如主文。
中    華    民    國    97    年    7     月    31    日
                  新竹簡易庭    法  官  李珮瑜
以上正本係照原本作成。
如對本判決上訴，非以違背法令為理由，不得為之，且須於判決
送達後20日內向本院提出上訴狀（須按他造當事人之人數附繕本
）。
中    華    民    國    97    年    7     月    31    日
                                書記官  朱苑禎


司法院資訊處製作；財團法人民間司法改革基金會備份。
